最高法院刑事判決　　　　　　一○○年度台上字第五八一七號
上　訴　人　仇泰山
上列上訴人因違反毒品危害防制條例案件，不服台灣高等法院台
中分院中華民國一○○年七月十四日第二審判決（一○○年度上
訴字第一一○三號，起訴案號：台灣苗栗地方法院檢察署九十九
年度偵字第六四○四號），提起上訴，本院判決如下：
    主  文
上訴駁回。
    理  由
按刑事訴訟法第三百七十七條規定，上訴於第三審法院，非以判
決違背法令為理由，不得為之。是提起第三審上訴，應以原判決
違背法令為理由，係屬法定要件。如果上訴理由書狀並未依據卷
內訴訟資料，具體指摘原判決不適用何種法則或如何適用不當，
或所指摘原判決違法情事，顯與法律規定得為第三審上訴理由之
違法情形，不相適合時，均應認其上訴為不合法律上之程式，予
以駁回。本件上訴人仇泰山上訴意旨略稱：(一)、第000000
0000號行動電話，係上訴人於民國九十九年十一月二十三日
遭逮捕後自行交予警員，再由警員撥號確定該門號是否為上訴人
使用，可見該門號原先並未受到通訊監察。又原判決雖記載本件
實施之通訊監察，有第一審法院即台灣苗栗地方法院核發之九十
九年聲監字第二九四、三二五號通訊監察書可按，惟上訴人除收
受該法院九十九年度監通字第四○九號監察結束通知（列載監聽
電話為第0000000000、0000000000號）外
，並無第0000000000號電話之監察結束通知書，該支
電話之監聽錄音及其譯文，係違反法律規定取得，並無證據能力
，應予排除。(二)、第一審法院九十九年度監通字第四○九號監察
結束通知書列載之第0000000000、00000000
00號二支電話，僅第0000000000號為上訴人所有，
另支第0000000000號既非上訴人所持用，原判決未論
述其通訊監察之適法性，有判決理由不備之違法。(三)、證人傅雅
君部分，其於警詢及第一審法院審理時，均無法明確供述向上訴
人買賣毒品之次數及態樣。證人劉峻麟部分，依其於警詢、偵查
及第一審所供，上訴人於九十九年十月十八日與其見面二次，且
曾交付新台幣二千元之甲基安非他命，此與上訴人所稱情節不符
；又其於審判中關於同年十月二十四日有無向上訴人購買毒品部
分之陳述，並無迴護上訴人之意；至於同年十月十五日部分，亦
有其女友同行可供傳證。證人吳寶輝部分，其於警詢及第一審關
於曾向上訴人購買毒品次數所述，前後不一，且與通訊監察譯文
所載之時間不符。上開各證人前後供述相互矛盾，不盡合理，原
審未予以調查，仍採為犯罪證據，有判決理由不備及理由矛盾之
違法。(四)、傅雅君、劉峻麟、吳寶輝均係經檢察官簽發拘票拘提
到案，並以被告身分接受檢察官之訊問，渠等於檢察官偵查時所
為之陳述，依司法院釋字第五八二號解釋意旨，對上訴人應無證
據能力。又上訴人於原審聲請傳喚傅雅君、劉峻麟、吳寶輝作證
，原審未予傳喚，亦有調查未盡之違法等語。
惟查：原判決綜合全案卷證資料，本於事實審法院採證認事之職
權，認定上訴人自九十九年九月十七日起，至同年十月二十四日
止，有其事實欄所載，先後五次分別販賣第二級毒品甲基安非他
命予傅雅君、劉峻麟、吳寶輝之犯行（如原判決附表一編號１至
５所示）。因而撤銷第一審關於上開部分之科刑判決，改判仍論
處上訴人販賣第二級毒品共五罪（分別量處有期徒刑九年、八年
六月、九年、九年、九年）罪刑。已依據卷內資料，說明：前揭
事實，業據吳寶輝、劉峻麟於偵查中，暨傅雅君於偵查及第一審
審理時證述綦詳，並有通訊監察書、通訊監察錄音內容及其譯文
，扣案之行動電話、SIM 卡可稽。對於上訴人否認販賣第二級毒
品犯行，辯稱傅雅君、劉峻麟、吳寶輝與其通訊或係向其借款，
或係聯絡其他事情云云，均不足採信；另傅雅君於審理時一度翻
異前供，否認向上訴人購買毒品；吳寶輝、劉峻麟於審理時亦均
翻異前詞，吳寶輝改稱上訴人係無償轉讓毒品云云，劉峻麟改稱
係向上訴人聯絡借款、還款云云，亦均不足採信，如何不能為有
利於上訴人之認定，已逐一說明及指駁。上訴意旨對於原判決所
為前揭論斷，並未依據卷內資料，具體指摘有何違背法令之情形
。且查：(一)、第一審法院關於本案所核發之數份通訊監察書，其
中於九十九年十月十二日核發之九十九年聲監字第三二五號通訊
監察書，對上訴人所使用之0000000000號電話實施通
訊監察，期間自九十九年十月十四日十時起至同年十一月十四日
十時止，有卷附之通訊監察書及電話附表影本可稽（見第一審卷
第四十六、四十七頁）。又依通訊保障及監察法對電話實施之通
訊監察，係使用機械設備，以監聽、錄音等方法取得通訊內容，
無須占有受監察人使用之電話等通訊器材。上訴意旨以其使用之
第0000000000號行動電話，係其遭查獲始經查扣為由
，指稱該支電話未經合法通訊監察云云，係以自己之說詞，任意
指摘，自非適法之第三審上訴理由。(二)、通訊保障及監察法第十
五條關於通訊監察結束後，執行機關應陳報法院通知受監察人等
規定，其立法目的係在使受監察人得悉受通訊監察之情形，通訊
監察得以透明化。則事後有無依法通知受監察人，與執行機關合
法執行通訊監察所得證據之證據能力無涉。上訴意旨以其未收受
第0000000000號電話之監察結束通知書為由，指稱該
支電話之監聽錄音及其譯文非合法取得，無證據能力云云，並非
上訴第三審之適法理由。(三)、傅雅君、劉峻麟、吳寶輝於偵查中
，均經檢察官按法定程序，以證人之身分命其等具結陳述，有各
該訊問筆錄及證人結文在卷可考（見九十九年度偵字第六四○四
號卷第二十七至二十九、四十五至四十八、一一一至一一四頁）
。上訴意旨指稱渠等於偵查中係以被告身分所為陳述，無證據能
力云云。顯非依據卷內資料而為指摘，自非適法之第三審上訴理
由。又渠等於第一審均已由法官合法訊問，且於訊問時予當事人
詰問之機會，渠等均陳述明確別無訊問之必要，依刑事訴訟法第
一百九十六條規定，不得再行傳喚。原審因而未再傳喚渠等到庭
作證，不容指為違法。(四)、事實之認定與證據之取捨，乃事實審
法院之職權，苟其事實之認定與證據之取捨，與經驗法則或論理
法則無違，即不容任意指為違法，而執為上訴第三審之理由。上
訴意旨其餘之指摘，係對於原判決已說明事項及屬原審採證認事
職權之適法行使，持憑己見而為不同之評價，且重為事實之爭執
，或係就本件待證事實無關之枝節問題，指摘原判決不當，均與
法律規定得為第三審上訴理由之違法情形，不相適合。其上訴不
合法律上之程式，應予駁回。
據上論結，應依刑事訴訟法第三百九十五條前段，判決如主文。
中    華    民    國  一○○  年    十    月  二十七  日
                      最高法院刑事第十二庭
                          審判長法官  陳  世  雄  
                                法官  張  祺  祥  
                                法官  宋      祺  
                                法官  周  盈  文  
                                法官  宋  明  中  
本件正本證明與原本無異
                                      書  記  官  
中    華    民    國  一○○  年   十一   月    一    日
                                                      K